Inventaris van het archief van de Commissie van Proefneming met hierin opgenomen afgedwaalde archiefbescheiden van onderdelen van de Artillerie-Inrichtingen en Artillerie onderdelen, (1814-) 1867-1942
Nationaal Archief, Den Haag
- Artillerie-Inrichtingen onderdelen, 2
  - Normaal Schietschool, 2.3
    - Stukken betreffende de uitvinding en beproeving van een kogel ontworpen door kapitein A. Engelvaart, 1860, 1894; 115; 1 omslag
  - Chef van de geweerwinkel te Delft, 2.4
    - Ingekomen en minuten van uitgaande stukken betreffende wapeninspecties bij regimenten, met diverse notities over koloniale blanke wapens en vuurwapens, 1863; 116-118; 3 omslagen
      - nrs 1 - 189, 116
      - nrs 191 - 380, 117
      - nrs 381 - 510, 118
  - Pyrotechnische school te Delft, 2.5
    - Stukken betreffende de bouw van een patronenfabriek op het terrein van het slagkruitfabriek te Delft, 1868; 119; 1 omslag
    - Brief aan de inspecteur der artillerie betreffende het verzoek om toekenning van een gratificatie voor gedetacheerde officieren, 1869; 120; 1 stuk
- Artillerie onderdelen, 3
  - Regimenten (Veld)artillerie, 3.1
    - Rapporten over het onderwijs in de rij- en africhtingskunst van het 2e Regiment Artillerie, detachement te Breda, 1842-1844; 121; 1 omslag
    - Proces-verbaal van overgave en overname van de 3e compagnie Regiment Veldartillerie te 's-Hertogenbosch, met bijlagen, 1852; 122; 1 omslag
    - Regelingen van de dienst en instructie van het Regiment Veldartillerie, 3e compagnie detachement te Utrecht, 1852-1858; 123; 1 omslag
    - Brief van de voorzitter, kolonel Singendonck, inzake de onderwerpen, die onderzocht moeten worden door de Commissie onderzoek doelmatigheid van kleding en uitrusting voor de veldartillerie, 1856; 124; 1 stuk
    - Verslagen van de commissie belast met het nemen van proeven met granaatkartetsen tot veldgeschut van kanonnen van 6 en 12 duim en de houwitser van 12 en 15 duim, 1856-1859; 125; 1 omslag
    - Verslagen en rapporten inzake de geoefendheid van de 4e, 5e compagnie en Depot-compagnie van het Regiment Veldartillerie, 1857-1860; 126; 1 omslag
    - Dossier inzake de aanmaak en keuring van kazematkanonnen van 6 cm Krüpp en Schneider, fort Liebrug, 1901-1904; 127; 1 omslag
  - Staf Artillerie 's-Gravenhage, 3.2
    - Bedankbrief van de Directeur-Generaal van Oorlog betreffende de toezending van een tekening van het snijdend gereedschap van een Pruisische kogelpersmachine, 1842; 128; 1 stuk
    - Register van uitgaande brieven van de kapitein der artillerie, Collard, 1870 juli 29 - sept. 18; 129; 1 deel
      1870
    - Oefenverslagen op de kustbatterij zeefront, met verslag van 12 cm kanon op beweegbare bedding, 1887-1888; 130; 1 omslag
  - Directeur 1e Artillerie directie, 3.3
    - Brief van de Directeur-Generaal van Oorlog aan het departement van de Grootmeester der Artillerie inzake het besluit over de aanvoer van en het vervoer van waren, levensmiddelen en krijgsbehoeftes naar de in opstand zijnde gedeeltes van het Rijk, 1830; 131; 1 stuk
    - Platen behorende bij de wijzigingen in het Handboek voor de technische dienst van het korps genietroepen, 1899; 132; 1 omslag
  - Directeur materieelvoorziening artillerie, 3.4
    - Stukken betreffende de materieelvoorziening van magazijnen en batterijen te Woerden, Naarden en Utrecht, 1870; 133; 1 omslag
  - Luitenant-generaal en inspecteur der Artillerie, W. du Pont, 3.5
    - Correspondentie met majoor der Artillerie Gueriot de Belseax, opzichter van de geweerfabrieken te Luik en Maastricht, inzake de aanschaf van pistolen en geweren, 1814-1815; 134; 1 omslag
    - Correspondentie met majoor der Artillerie Gueriot de Belseax, opzichter van de geweerfabrieken te Luik en Maastricht en kapitein Bullot, inzake de aanschaf van pistolen en geweren, 1814-1817; 135; 1 omslag
  - Kolonel der artillerie voor speciale diensten, A.E. Reuther, 's-Gravenhage., 3.6
    - Ingekomen en minuten van uitgaande stukken met betrekking tot aankoop en beproeven van geschut, 1877; 136-139; 4 pakken
      - nrs 1 - 150, 136
      - nrs 151 - 300, 137
      - nrs 301 - 447, 138
      - nrs 450 - 588 [nr 545 van 1877: beschrijving van het fort op de hoofddam van Pannerden met tekening], 139
    - Stukken betreffende een ontwerpcontract met C. Ekman, eigenaar van de Zweedse gieterij te Finspong, voor de aankoop van zes ijzeren kanonnen van 24 cm, 1878; 140; 1 omslag
    - Ingekomen en minuten van uitgaande stukken betreffende het keuren van vuurmonden en beproeven van diverse soorten buskruit, 1878; 141; 1 omslag
    - Stukken betreffende door de firma Fried Krupp te Essen geleverd geschut, waaronder kanonnen staal van 12 en 15 cm, en inzake beproevingen met munitie, 1878-1879; 142-143; 2 pakken
      - 1878 jan. - juli, 142
      - 1878 aug. - 1879 april (met hiaat), 143
    - Stukken betreffende de voor- en/of nadelen van vuurmonden bij borstweringen met oplopende en afhellende plongées, 1878; 144; 1 pak
    - Stukken betreffende aanpassingen van de dikte van rolspaakkokers van kanonnen van 24 cm, 1878; 145; 1 omslag
    - Stukken betreffende de aanschaf van munitie bij de firma Gruson te Buckau-Magdeburg, 1878; 146; 1 omslag
  - Luitenant der artillerie, K.E. Oudendijk (lid CvP), 3.7
    - Stukken betreffende de uitwerkingen en vraagstukken aangaande de artillerie zoals plaatsbepaling en afstandsmetingen, 1896; 147; 1 omslag
    - Stukken betreffende de artilleriebewapening in Engeland, Duitsland en Frankrijk, 1900-1916; 148; 1 omslag
    - Stukken betreffende schietoefeningen, de werking van torpedomijnen en de vereenvoudiging van vestingartillerie, 1901-1912; 149; 1 omslag
      Bevat ook documentatie betreffende bewapening
    - Stukken betreffende schietproeven en onderzoek naar de samenstelling van diverse soorten buskruit vanwege ongelukken in het buitenland, 1901-1919; 150; 1 omslag
      Overwegend in de Duitse taal en met hiaten
    - Stukken betreffende de voorstellen tot het houden van schietwedstrijden van geschut bij de vestingartillerie en het opstellen van een schietvoorschrift, 1902-1903; 151; 1 omslag
    - Stukken betreffende buitenlandse verdedigingswerken en oefeningen, welke ter grondslag kunnen dienen voor een mogelijke herziening van de stelling Amsterdam en de Hollandse waterlinie, 1902-1919; 152; 1 omslag
      Overwegend in de Duitse taal
    - Stukken betreffende proefnemingen bij Schoorl inzake de sterkte en dikten van nieuw te bouwen en bestaande forten, [1904]; 153; 1 omslag
  - Inspectie draagbare wapenen, 3.8
    - Rapport van de commissie machinerie van de Verenigde Staten van Amerika, 1855; 154; 1 deel
    - Stukken betreffende visiteer instrumenten welke worden gebruikt bij metingen van geschut, 1856; 155; 1 omslag
  - Inspecteur van de buskruitfabricage te Delft, 3.9
    - Stukken betreffende het verzenden van (lege) salpetervaten van de magazijnmeester der, 156; artillerie te Amsterdam naar de buskruitfabriek te Delft,
      1818-1822, 1831-1832
      1 omslag
  - Plaatselijke artillerie commandant te Gorinchem, 3.10
    - Stukken betreffende het beschikbaar stellen van een detachement artilleristen tot het doen van seinschoten, 1823-1824; 157; 1 omslag
    - Ingekomen dagorders van de opperbevelhebber van de vesting Gorinchem en onderhorige sterkten van de 1e artillerie directie, 1830-1831; 158; 1 omslag
    - Stukken betreffende aanwijzingen, richtlijnen en uitvoering van het besluit tot het toekennen van een Koninklijke Onderscheiding, zoals de Militaire Willems Orde en het Stalen Kruis, 1831, 1834; 159; 1 omslag
  - 1e artillerie directie, magazijn van oorlog te Naarden, 3.11
    - Concept- en opgaven van aanwezig geschut in het oorlogsmagazijn te Naarden en de genomen schoten met dit geschut, 1864; 160; 1 omslag
    - Stukken betreffende de aanmaak van houten kogels en granaten voorzien van linnen stroken, 1870; 161; 1 omslag
  - Commandant artillerie te Grave, 3.12
    - Reglement inzake de uniformen en rangonderscheidingstekens van de conducteurs bij de artilleriemagazijnen, 1826; 162; 1 stuk
  - Commandant voor het materieel der artillerie te Amsterdam, 3.13
    - Stukken betreffende de aanbieding van twee tekeningen met wijziging van vestingaffuiten nrs 1 en 2 tot walaffuiten nrs 9 en 11, 1863; 163; 1 omslag
    - Brief aan de adjudanten voor het materieel der artillerie met betrekking tot het inleveren van de 12 duim vuurmond bij de artillerie stapel - en constructiemagazijnen, 1864; 164; 1 stuk